臺灣彰化地方法院員林簡易庭小額民事判決
111年度員小字第29號
原      告  曾裕程
                    居桃園市○○區○○路0段0000號(東元                         員工宿舍)
被      告  張芫睿  住彰化縣○○鄉○○村○路巷00○弄00                         號                

上列當事人間請求損害賠償事件，本院於民國111年6月22日言詞
辯論終結，判決如下：
    主    文
被告應給付原告新臺幣參萬柒仟伍佰捌拾參元。
原告其餘之訴駁回。
訴訟費用新臺幣壹仟元，其中新臺幣參佰柒拾陸元由被告負擔，
餘由原告負擔。
本判決原告第一項得假執行，但被告如以新臺幣參萬柒仟伍佰捌
拾參元為原告預供擔保，得免為假執行。
    理由要領
一、原告主張：
(一)被告於民國108年11月15日22時1分許，駕駛原告所有之車牌
    號碼000-0000號機車(下稱系爭機車)，於彰化縣○○市○○里○○
    ○路000號前東外環南下慢車道，因未保持安全距離，與訴外
    人林彥伯發生車禍事故。
(二)原告請求被告就下列金額負損害賠償責任：
　1.機車維修費用：系爭機車因本件車禍事故嚴重毀損，經估價
    需支出修復費用新臺幣(下同)52,860元。
　2.不能工作損失：原告於本件車禍發生時沒有工作，系爭機車
    因本件車禍事故受損，導致原告2個月無法在外找工作，故
    原告請求被告賠償47,140元。
　3.上開金額合計10萬元。
(三)原告剛買系爭機車不久即發生此車禍事故，又系爭機車嚴重
    毀損，縱使日後維修好原告也不敢再騎，與新車之性能不一
    樣，且被告還將本件車禍事故之保險理賠金拿去賠償林彥伯
    。
(四)並聲明：被告應給付原告10萬元。
二、被告則以：
(一)本件車禍事故係因原告當時身體不舒服，被告才騎乘系爭機
    車搭載原告，因追撞前方車輛才發生交通事故。
(二)本件車禍事故之系爭機車理賠金本應要支付受害人林彥伯，
    並非被告領取。
(三)原告於車禍事故發生當時並沒有工作，故被告不同意原告所
    請求之無法工作損失。
三、原告主張被告於前揭時、地駕駛車輛，因未保持安全距離，
    與訴外人林彥伯發生車禍事故，致系爭車輛毀損之事實，業
    據其提出彰化縣警察局道路交通事故初步分析研判表、道路
    交通事故現場圖、現場照片影本等件為證，並經本院向彰化
    縣警察局彰化分局調閱交通事故調查卷宗查閱屬實，且為被
    告所不爭執，應堪信為真實。
四、按因故意或過失，不法侵害他人之權利者，負損害賠償責任
    ；不法侵害他人身體、健康者，對於被害人因此喪失或減少
    勞動能力，或增加生活上之需要時，應負損害賠償責任。民
    法第184條第1項前段、第193條第1項分別定有明文。被告就
    本件車禍之發生應負過失責任，自應對原告所受損害負賠償
    之責。茲就原告本件請求賠償之項目及金額，判斷如下：
(一)車輛修復費用：
　1.按不法毀損他人之物者，應向被害人賠償其物因毀損所減少
    之價值。民法第196條分別定有明文。而所謂請求賠償物被
    毀損所減少之價額，得以修復費用為估定標準，但以必要者
    為限，例如修理材料以新品換舊品，應予折舊。依行政院所
    頒固定資產耐用年數表及固定資產折舊率之規定，【機械腳
    踏車】之耐用年數為3年，依定率遞減法每年折舊1000分之5
    36，另依營利事業所得稅查核準則第95條第6項規定「固定
    資產提列折舊採用定率遞減法者，以1年為計算單位，其使
    用期間未滿1年者，按實際使用之月數相當於全年之比例計
    算之，不滿1月者，以1月計」。查原告請求被告賠償系爭機
    車修復費用52,860元，包括零件48,860元、車台及排汽管板
    金之工資4,000元，已提出上開和平機車公司保養服務單附
    卷可憑，其中新零件更換舊零件之零件折舊部分非屬必要費
    用，應予扣除。上開【機械腳踏車】自出廠時間為108年4月
    （出廠日期僅記載年月，未記載出廠日，依法推定為該月15
    日），迄本件車禍發生時即108年11月15日，已使用0年7月
    ，則零件扣除折舊後之修復費用估定為33,583元（詳如附表
    之計算式），加計非零件之車台及排汽管板金之工資4,000
    元，其總額為37,583元（計算式：33,583元＋4,000元＝37,58
    3元），是原告請求被告賠償系爭機車之修復費用，於37,58
    3元之範圍內，應認有據，逾此範圍之請求，則無理由。
(二)不能工作損失：原告主張其於本件車禍發生時沒有工作，導
    致後來1、2個月無法找工作，故原告請求被告賠償47,140元
    云云，惟原告於事故發生當時本即沒有工作，此為原告所自
    認，又原告於事故發生後是否即馬上找到工作並因此有收入
    ，此均為期待利益，並未因此而受有收入減少損失，是原告
    因系爭機車毀損而不能找工作致無收入，僅屬期待利益之未
    實現，難謂損害。從而，原告主張被告應賠償47,140元，委
    無足採。
(三)上開金額合計為37,583元。
五、綜上所述，原告依據侵權行為損害賠償之法律關係，請求被
    告給付37,583元，為有理由，應予准許。逾此數額之請求，
    則無理由，應予駁回。本件訴訟費用1,000元，依兩造勝敗
    比例，其中376元由被告負擔，餘由原告負擔。
六、本件原告勝訴部分，係依小額程序所為被告敗訴之判決，依
    民事訴訟法第436條之20規定，應依職權宣告假執行，並依
    同法第436條之23準用第436條第2項，適用同法第392條第2
    項規定，依職權宣告被告如以21,150元為原告預供擔保，得
    免為假執行。至原告就敗訴部分陳明願供擔保聲請宣告假執
    行，因訴之駁回而失所依據，不應准許。
七、本件事證已臻明確，兩造其餘攻擊防禦方法及舉證，經審酌
    與判決結果不生影響，爰不逐一論述。
八、訴訟費用負擔之依據：民事訴訟法第79條。
中    華    民    國    111   年     7    月     5    日
                  員林簡易庭  法  官  丁兆嘉
【附表】：
-----
折舊時間           金額
第1年折舊值        48,860×0.536×(7/12)=15,277
第1年折舊後價值    48,860-15,277=33,583
以上正本係照原本作成。
如對判決上訴，應於判決送達後20日內向本院提出上訴狀。如委
任律師提起上訴者，應一併繳納上訴審裁判費。 
中    華    民    國    111   年     7    月     5    日
                      　　    書記官　蔡政軒